臺灣高等法院刑事判決　　　　　　　　96年度上重訴字第96號
上　訴　人
即　被　告　乙○○
指定辯護人　本院公設辯護人　甲○○
上列上訴人因殺人等案件，不服臺灣桃園地方法院96年度重訴字
第53號，中華民國96年9月12日第一審判決（起訴案號：臺灣桃
園地方法院檢察署96年度偵字第10265號），提起上訴，本院判
決如下：
    主  文
原判決撤銷。
乙○○殺人，處無期徒刑，褫奪公權終身。扣案附表所示之物
均沒收。
    事  實
一、乙○○與高雅娟係男女朋友，兩人自民國95年8月間起開始
    交往，並曾同居於桃園縣八德市大湳市場附近某租屋處，兩
    人間有家庭暴力防治法第3條第2款所定之家庭成員關係，嗣
    乙○○因故未再與高雅娟同居，高雅娟即返回桃園縣八德市
    ○○路106巷25弄38號（起訴書誤載為32號）與父戊○○、
    母丙○○、胞妹丁○○同住，惟乙○○與高雅娟間仍經常因
    乙○○失業發生口角爭執。乙○○於96年4月26日晚間9時許
    ，騎乘其所有之車牌號碼BQ5－468號重型機車自桃園縣龜山
    鄉○○街67號2樓住處前往桃園縣八德市○○路871號雅雅檳
    榔攤高雅娟工作處找高雅娟，俟同日晚間10時許，高雅娟下
    班後，乙○○即騎乘上開機車在桃園縣八德市○○路與金福
    街口攔阻高雅娟，高雅娟見狀向乙○○要求分手，並即獨自
    騎乘機車返回前揭住處。詎乙○○因此而心生不滿，竟基於
    殺人及放火燒燬現供人使用住宅之犯意，騎乘上開機車尾隨
    高雅娟至桃園縣八德市○○路106巷25弄20衖高雅娟住處巷
    口處，以確認高雅娟返抵上開住處，旋再騎車至桃園縣八德
    市○○路980巷茄苳幹166之3號電線桿旁撿拾16公升汽油桶1
    個，隨即於同日晚間10時25分許，前往桃園縣桃園市○○路
    ○段390號統一精工股份有限公司所經營「速邁樂加油站」，
    向該加油站不知情之員工林俊廷購買柴油新臺幣（以下同）
    282元共計11.48公升及95無鉛汽油18元共計0.632公升後，
    因覺不足，再購買95無鉛汽油30元共計1.060公升，並將上
    開汽、柴油悉數混合裝入上開汽油桶內，攜至桃園縣八德市
    ○○街土地公廟等候，伺機夜深人靜高雅娟等人酣睡之際前
    往作案。翌日（27日）凌晨3時許，乙○○見時機成熟，遂
    攜上開汽油桶，身著其所有之藍色雨衣，頭戴其所有之白色
    膠盔前往作案，其於同日凌晨3時31分40秒許，途經桃園縣
    八德市○○路106巷25弄22號，於同日凌晨3時33分7秒許，
    行抵桃園縣八德市○○路106巷25弄32號前電線桿處，乙○○為免機車引擎聲引起該處巷底狗吠驚擾住戶人家而敗事，
    遂將車停放該電線桿處，再徒步攜上開內裝混合汽、柴油之
    汽油桶至桃園縣八德市○○路106巷25弄38號高雅娟住處門
    口，先探見該處客廳並無人在，並確認屋內之人均已在房間
    內睡覺後，竟將上開汽、柴油之混合油體潑灑於該處唯一出
    口處之大門前地面及鞋櫃上等處，旋即於同日凌晨3時36分
    17秒許，將衛生紙揉成一團沾染汽油桶內所餘少許汽、柴油
    之混合油體，再以其所有之打火機點燃後，拋向前揭住處門
    前潑灑汽、柴油混合油體處，引燃門前地上及鞋櫃上之汽、
    柴油混合油體，見火勢竄起後，隨即於3時36分29秒許，跑
    回前揭機車停放處，旋於同日凌晨3時37分3秒許騎車逃離該
    處，並將上開汽油桶丟回桃園縣八德市○○路980巷茄苳幹
    166之3號電線桿原撿拾處附近之水圳溝內棄置，即返回桃園
    縣龜山鄉○○街67號2樓住處睡覺。桃園縣八德市○○路106
    巷25弄38號住宅遭乙○○縱火後，火勢迅速由門口處點燃竄
    起，致該住宅門口處有明顯燒痕，遮雨棚嚴重受熱、門口處
    之物品、門、窗、牆壁均被火嚴重燒損，且檢視大門，木門
    受燒後嚴重受熱、變色、碳化、燒失、鋁門嚴重受熱、變色
    、熔凝、燒失，門口處物品受熱、變色、碳化、燒失情形嚴
    重，燃燒牆壁角落磁磚有剝落情形，並有油漬殘留情形，研
    判起火處係在門口處，火勢並迅速由門口處往內向客廳南側
    、客廳中央一側、北側、高雅娟與戊○○所住居之左側第1
    間、丙○○與丁○○住居之左側第2間房間等處延燒，分別
    致客廳南側處之物品、沙發、門、窗牆壁及天花板均受火熱
    不等程度燒損、客廳北側處牆壁上方及天花板受火熱不等程
    度燒損、客廳北側飲水機及桌子上方之物品燒損嚴重，顯示
    火流是由客廳南側向北側延燒，再客廳中央一側椅子以南端
    燒損嚴重、客廳南側沙發及沙發上方物品均以西端處燒損嚴
    重；左側第1間房間燒損情形以東側較為嚴重，顯示火流是
    由客廳向此房間延燒；左側第2間房間即高雅娟母丙○○、
    妹丁○○住居之房間，木門上方有受熱、變色、天花板上方
    受火熱輕微燒損，下方僅受火熱燻燒及煙燻；右側第1間房
    間、右側第2間房間受有煙燻之損害；廚房、浴廁受有火熱
    燻燒、煙燻之損害。嗣於同日凌晨3時42分許，經桃園縣八
    德市○○路106巷25弄53號住戶高文鐵發現旋即報警，由桃
    園縣政府消防局八德分隊消防車於同日凌晨3時58分撲滅火
    勢，該住宅已因遭火焚燬喪失主要效用達無法居住之程度，
    且因火勢引起濃煙及高溫，致居住於斯址內之高雅娟因逃生
    不及而遭大火燒死，身體倒落於客廳大門內側處，戊○○則
    受有臉部、頸部、肩膀、雙手、左大腿及上背部等處第2度
    燒燙燒，佔25％體表面積等身體多處燒燙傷之傷害，丙○○
    、丁○○均受有臉部第2度燒傷及呼吸道吸入性嗆傷之傷害
    ，經送醫急救，始倖免於難。嗣經警調閱路口監視錄影畫面
    ，由丙○○、丁○○指認出縱火犯嫌為乙○○，遂持臺灣桃
    園地方法院檢察署檢察官核發之拘票，於同日下午4時許，
    在桃園縣龜山鄉○○街36號前將乙○○拘提到案而查獲，並
    扣得其所有如附表編號1至3所示供犯罪所用之藍色雨衣1件
    、打火機1個、白色膠盔1頂，及其作案時之日常衣著藍色運
    動長褲1條，乙○○並於同日下午4時20分許，帶同警方至桃
    園縣龜山鄉○○街67號2樓住處，為警經其同意實施搜索，
    在上址扣得其所有如附表編號4所示供犯罪所用之黑色膠鞋1
    雙，乙○○再於同日下午5時30分許，帶同警方至桃園縣八
    德市○○路980巷茄苳幹166之3號電線桿旁水圳溝內起獲上
    開16公升汽油桶1個。
二、案經丙○○、丁○○訴由桃園縣政府警察局八德分局報請臺
    灣桃園地方法院檢察署檢察官偵查起訴。
    理  由
一、按傳聞法則之重要理論依據，在於傳聞證據未經當事人之反
    對詰問予以核實，乃予排斥，惟若當事人已放棄對原供述人
    之反對詰問權，於法院審判時表明同意該等傳聞證據可作為
    證據，基於證據資料愈豐富，愈有助於真實發現之理念，並
    貫徹刑事訴訟法修法加重當事人進行主義之精神，確認當事
    人對於證據能力有處分權之制度，傳聞證據經當事人同意作
    為證據，法院認為適當者，亦得為證據。另當事人於調查證
    據時，對於傳聞證據表示「沒有意見」，而未於言詞辯論終
    結前聲明異議 (Without Objection)，應視為已有將該等傳
    聞證據採為證據之同意，此刑事訴訟法第159 條之5 定有明
    文。本案被告乙○○及其辯護人於原審、本院準備程序中已
    表示對卷內人證物證之證據能力無意見，均同意有證據能力
    （見原審卷第22頁、本院96年11月12日準備程序筆錄），且
    於本院審理時，被告及辯護人對於被告以外之人於審判外之
    陳述之證據能力並未表示意見，迄本院辯論終結前，被告及
    辯護人亦未爭執本案證據之證據能力，依刑事訴訟法第159
    條之5第2項之規定，應視為被告已同意本案相關之傳聞證據
    均可作為證據，本院斟酌本案卷內之證據並非非法取得，亦
    無證明力明顯過低之情形，且經本院於審判期日依法進行證
    據之調查、辯論，被告於訴訟上之程序權，已受保障，前揭
    各該證據，均得採為證據，先予敘明。
二、經查：
  (一)上開犯罪事實，業據上訴人即被告於警詢、檢察官訊問、偵
    查中原審羈押調查訊問時、準備程序及審理時坦承不諱（見
    96年度偵字第10265號卷〈下稱偵查卷〉第9至14頁、第111
    至113頁，原審96年度聲羈字第314號卷第5至8頁、96年度偵
    聲字第303號卷第8、9頁、原審卷第8、22、34、45至47頁）
    ，核與證人即被害人丙○○於警詢時陳述及檢察官訊問時具
    結證述（見偵字卷第16至17、118至120、128至130、232 、
    233頁）、證人丁○○於警詢時陳述及檢察官訊問時證述（
    見偵查卷第18至19、232、233頁）、證人王玉妹於警詢時陳
    述（見偵查卷第21至22頁）、證人高文鐵於警詢時陳述（見
    偵查卷第24、25頁）、證人劉桂生於警詢時陳述（見偵查卷
    第26至27頁）、證人林俊廷於警詢時陳述（見偵查卷第131
    至132頁）之情節相符，並有縱火地點監視錄影帶翻拍相片
    21幀（見偵查卷第20、23、65至68頁，96年度相字第746 號
    卷〈以下簡稱相字卷〉第31至33頁）、加油站監視錄影翻拍
    照片38幀（見偵查卷第69至78頁）、火災現場照片71幀（見
    偵查卷第92至105頁，相字卷第8至14、17至30頁上幅）、桃
    園縣政府警察局八德分局搜索扣押筆錄及扣押物品目錄表各
    3份（見偵查卷第31至43頁）、統一精工股份有限公司96年4
    月26日收銀機統一發票3紙（見偵查卷第63頁）、機車及藍
    色雨衣、打火機、白色膠盔、藍色運動長褲、黑色膠鞋、汽
    油桶等物照片31幀（見偵查卷第80至91、134頁）等在卷可
    稽，並有藍色雨衣1件、打火機1個、白色膠盔1頂、藍色運
    動長褲1條、黑色膠鞋1雙、16公升汽油桶1個等物扣案可證
    。
  (二)而本件火災經鑑定結果，亦認定：「經調查本案之起火戶是
    在桃園縣八德市○○路106巷25弄38號，起火處是在38號門
    口處，起火原因以人為縱火（使用汽油、柴油混合物促燃劑
    引火）之可能性較大」，有卷附桃園縣政府消防局96 年5月
    2日檔案編號IO7D27D1號火災原因調查報告書1份（見偵查卷
    第141至224頁，含火災原因調查報告書摘要、火災現場勘查
    人員簽到表、火災現場勘查紀錄及原因研判、火災出動觀察
    紀錄、談話筆錄、調查筆錄、火災證物鑑定報告救護紀錄表
    、火災現場平面圖及物品配置圖、火災現場照片資料等）可
    按；又經採樣案發地點門口處燃燒殘餘物、案發地點門口東
    側處燃燒殘餘物及死者高雅娟身上衣物、衣櫥燃燒殘餘物，
    以GC－MS（氣相層析質譜儀）鑑析結果以：於案發地點門口
    處所採證物中，均檢出汽、柴油混合物促燃劑成分，於死者
    身上衣物及衣櫥燃燒殘餘物中，則未檢出石油系混合物促燃
    劑（輕、中、重類石油系、汽油類及煤油類）成分，有卷附
    該報告書內火災證物鑑定報告可稽，亦核與被告自承以汽、
    柴油混合後之油體潑灑案發地點門口處引燃縱火等情相符，
    足見本案起火原因確係因被告放火行為所致。
  (三)再按所謂燒燬，係指行為人利用火力，使特定物質焚燒燬滅
    ，而一併失其形體效用；即使該特定物質主要部分或效用滅
    失者而言。依上開火災原因調查報告書內火災現場勘查紀錄
    表及原因研判事實欄所記載本件火災現場燃燒後之狀況（見
    偵查卷第152至153頁），並就該火災原因調查報告書內火災
    現場照片（見偵查卷第192至224頁）以觀，前開建物之建築
    結構如鋼筋混凝土之屋頂、牆壁、地板表面均已受燒燬或受
    煙燻，被害人日常生活起居之場所（客廳、房間）亦均已遭
    燒燬而無法使用，足認前開住宅之重要部分或居住效用，已
    因火災燃燒而達滅失之程度，應屬燒燬至為明灼。次查桃園
    縣八德市○○路106巷25弄38號之案發時有人住居之住宅，
    僅有大門為唯一出口，有上開火災原因調查報告書內檢附起
    火場所平面圖可稽（見偵查卷第186頁），且亦為被告自承
    知悉在卷（見原審卷第46頁，被告供承：該房子並無後門，
    門口為該處唯一的出入口等語）；本件被害人高雅娟、戊○○、丙○○、丁○○等均住居於案發住宅之內，為證人丙○○、丁○○證述明確，已如前述，且被告對高雅娟、戊○○
    、丙○○、丁○○等均住居使用該屋，亦自承清楚認知無訛
    （見偵查卷第112、113頁，被告供承：我去倒汽油時，有從
    紗窗內看到沒有人，全部人都在房間睡覺，我知道會燒死人
    等語；原審卷第8頁，被告供承：我知道放火的時間是凌晨3
    點多，高雅娟那時很可能在家睡覺，我也知道平日高雅娟與
    戊○○、丙○○、丁○○同住該處，我知道我放火當時她的
    家人應該在睡覺，也知道在凌晨3點多放火會造成人的傷亡
    等語）；而汽油為高易燃物，以火點燃後足以使周遭之物迅
    速燃燒，況被告猶自承：我知道單純柴油不易點燃，而單純
    汽油則會爆炸，會噴到自己，所以我混合汽、柴油才會燃燒
    等語（見原審卷第46頁、偵查卷第112頁），是被告對其以
    汽、柴油等油體引火燃燒後將流竄延燒一情自有認識，且該
    火勢延燒後將蔓延燒燬整棟住宅，並使住宅內之住戶居民及
    在場之人因逃生不及，遭燒死或受火燒灼傷或吸入熱煙氣引
    起呼吸衰竭死亡，一般人均有所理解，被告亦自承對此知之
    甚明；而被告放火時間為夜深人靜之凌晨時分，為高雅娟、
    戊○○、丙○○、丁○○就寢熟睡之時，難以及時驚覺，況
    縱有所驚覺，亦因被告放火地點為該住宅唯一大門出口，則
    火勢竄起後，其內之人將無路可逃，必然會致渠等因火災而
    致死；詎被告竟仍執意以汽、柴油之混合油體朝該住宅門口
    等處潑灑後以打火機點火燃燒，致大火蔓延竄燒該屋，進而
    造成居住該屋內之住戶高雅娟死亡，及戊○○、丙○○、丁○○受有上開傷害，足認被告主觀上除有放火燒燬現供人使
    用住宅之故意外，對於放火燒燬現供人使用之住宅，並使其
    內不及逃離之住戶發生死亡之結果，亦有清楚認識，乃其竟
    仍決意為之，而致上開住宅遭火延燒、被害人高雅娟因未及
    逃生，遭焚燒而死亡，並致被害人戊○○、丙○○、丁○○
    受有前開灼傷及吸入性嗆傷等傷害，渠等雖因鄰人報警送醫
    急救而未致死，然已足見被告具有放火使上開被害人死亡之
    直接故意，至為灼然，辯護意旨以被告就殺人罪部分乃未必
    故意云云，殊難採信。
  (四)又查被害人高雅娟因被告之放火行為致遭大火焚燒死亡，經
    臺灣桃園地方法院檢察署檢察官督同檢驗員相驗屬實，製有
    桃園縣政府警察局八德分局處理相驗案件初步調查報告暨報
    驗書（見偵查卷第28頁）、相驗筆錄（見相字卷第34頁）、
    解剖筆錄（見相字卷第37頁）、臺灣桃園地方法院檢察署檢
    察官相驗屍體證明書（見相字卷第39、76頁）、臺灣桃園地
    方法院檢察署檢驗報告書1份（見相字卷第42至47頁）、桃
    園縣政府警察局八德分局96年5月28日德警分刑字第0963005
    839號函附相驗照片14幀、解剖照片12幀、解剖錄影帶1卷（
    見相字卷第50至63頁）、法務部法醫研究所96年6月25日法
    醫理字第0960002050號函附該所（96）醫剖字第0961100647
    號解剖報告書、該所（96）醫鑑字第0961100647號鑑定報告
    書（見相字卷第65至75頁）等在卷可稽，並據證人丙○○、
    丁○○於警詢、檢察官訊問時指證屬實。另被告之放火行為
    ，亦分別造成被害人戊○○受有臉部、頸部、肩膀、雙手、
    左大腿及上背部等處第2度燒燙燒，佔25％體表面積等身體
    多處燒燙傷之傷害，被害人丙○○受有臉部第2度燒傷及呼
    吸道吸入性嗆傷之傷害，被害人丁○○則受有臉部第2度燒
    傷及呼吸道吸入性嗆傷等傷害，亦據證人即被害人丙○○、
    丁○○於警詢及偵查中證述明確，並有戊○○之長庚紀念醫
    院診斷證明書共2紙（見偵查卷第135、234頁）、丙○○之
    衛生署立桃園醫院診斷證明書1紙（見偵查卷第136頁）、丁○○之衛生署立桃園醫院診斷證明書1紙（見偵查卷第137頁
    ）等在卷可稽。至劉桂生雖亦同住於桃園縣八德市○○路10
    6巷25弄38號之案發住宅，惟卷內並無證據證明被告主觀上
    對劉桂生平日住居斯址有所認識，且案發時劉桂生並未在場
    ，亦無受害結果發生，自難遽認被告對劉桂生有殺人未遂犯
    罪構成要件之該當，附此敘明。綜合上情以觀，足認被告前
    揭具任意性之自白核與事實相符，而屬可信。本件事證明確
    ，被告犯行洵堪認定，應依法論科。
三、按刑法第173 條第1 項放火燒燬現有人使用之住宅罪，其直
    接被害法益，為一般社會之公共安全，雖同時侵害私人之財
    產法益，但仍以保護社會公安法益為重，況放火行為原含有
    毀損性質，而放火燒燬現供人使用之住宅罪，自係指供人居
    住房屋之整體而言，應包括墻垣及該住宅內所有設備、傢俱
    、日常生活上之一切用品。故一個放火行為，若同時燒燬住
    宅與該住宅內所有其他物品，無論該其他物品為他人或自己
    所有，與同時燒燬數犯罪客體者之情形不同，均不另成立刑
    法第175 條第1 項或第2 項放火燒燬住宅以外他人或自己所
    有物罪，最高法院79年台上字第1471號著有判例可資參照。
    是核被告乙○○所為，係犯刑法第271 條第1 項之殺人罪（
    被害人高雅娟部分）、第271 條第2 項、第1 項之殺人未遂
    罪（被害人戊○○、丙○○、丁○○部分）、第173條第1項
    之放火燒燬現供人使用住宅罪。被告與被害人高雅娟前曾同
    居，2人間有家庭暴力防治法第3條第2款之家庭成員關係，
    被告對高雅娟故意實施身體不法侵害之家庭暴力行為，是就
    殺害被告高雅娟部分，亦構成家庭暴力防治法第2條第2項所
    定之家庭暴力罪。被告已著手於殺害戊○○、丙○○、丁○○之實行，然未生上開被害人等死亡之結果，為未遂犯，應
    依刑法第25條第2項之規定，按既遂犯之刑減輕之。被告以
    一放火行為犯刑法第271條第1項之殺人罪（被害人高雅娟部
    分，1罪名）、第271條第2項、第1項之殺人未遂罪（被害人
    戊○○、丙○○、丁○○部分，3罪名）、第173條第1項之
    放火燒燬現供人使用之住宅罪（1罪名），係以一行為觸犯
    數罪名，為想像競合犯，應依刑法第55條之規定，從一重之
    刑法第271條第1項之殺人罪處斷。
四、原審對被告予以論罪科刑，固非無見，惟查，被告放火燒燬
    現供人使用之住宅之行為，已使該房屋之主要部分或效用滅
    失，而屬既遂，已如前述，原審認被告此部分行為僅屬未遂
    ，尚有未合。被告上訴意旨以當天是因為和被害人吵架，而
    喝醉酒，沒辦法控制情緒，才灑汽油，原審判刑過重等語。
    惟查：按犯罪之成立，當前刑法理論咸認行為應具備犯罪之
    構成要件該當性、違法性與有責性後，始足當之。責任能力
    之有無及其高低，為犯罪有責性判斷之一要件。關於責任能
    力之判斷，依通說之規範責任論，應就行為人所實施具備構
    成要件該當且屬違法之行為，判斷行為人辨識其行為違法之
    能力，以及依其辨識而行為之能力，倘行為人之欠缺或顯著
    減低前述能力，係由於行為人因故意或過失自行招致者，而
    行為人仍能實施具備犯罪構成要件該當性及違法性之行為，
    依規範責任論，即難謂其屬無責任能力或限制責任能力（新
    修正刑法第十九條第三項立法理由參照）。亦即行為人在先
    行行為階段處於具有行為能力或完全責任能力之狀態時，故
    意或過失自陷精神障礙或其他心智缺陷，嗣仍為犯罪行為者
    ，仍應予以處罰。被告乙○○於本院審理時既自承當天係於
    喝酒後才至被害人住處潑灑汽油，且其喝一瓶半米酒就會醉
    ，則被告既明知其酒量不佳，若喝酒過量會導致辨識行為違
    法之能力減低，因心情不佳而飲酒，致辨識行為違法之能力
    減低，係故意自行招致，自不得執為卸免其刑責之理由，被
    告上訴仍執前開情詞而指摘原判決不當，並無理由，惟原判
    決既有上開可議而無可維持，自應由本院予以撤銷改判。爰
    審酌被告僅因與高雅娟感情細故爭執，即縱火報復，且波及
    無辜之第三者戊○○、丙○○、丁○○，造成居住在該址之
    高雅娟死亡之慘劇，及被害人戊○○、丙○○、丁○○所受
    如事實欄所載傷害，所生危害甚大，對死者家屬形成無可弭
    補之傷痛，亦嚴重影響社會公共安全，且迄未賠償分文，惡
    性非輕，告訴人丙○○於原審審理時陳稱：希望判被告不要
    出監等語（見原審卷第49頁），告訴人丁○○於原審陳述意
    見時當庭啜泣不已（見原審卷第49頁），顯受創害至鉅，惟
    念被告並無有期徒刑犯罪前科紀錄，有本院被告前案紀錄表
    1紙在卷可稽，經警拘提到案後，即坦承縱火之不法行為，
    對於其衝動盛怒，造成本件重大危害，悔意甚殷，人性尚未
    完全泯滅，檢察官具體求處死刑，尚嫌過重等一切情狀，量
    處如主文第二項所示之刑，併依刑法第37條第1項規定，宣
    告褫奪公權終身。扣案如附表所示之藍色雨衣1件、打火機1
    個、白色膠盔1頂、黑色膠鞋1雙等物，業經被告供承：雨衣
    及膠盔是為了遮掩我的形貌，膠鞋是怕被火燒到，打火機是
    縱火時用來點火的，都是我所有的等語在卷（見原審卷第42
    、43頁），均屬被告所有供犯罪所用之物，應依刑法第38條
    第1項第2款規定均沒收。至被告用以供本件犯罪所用之汽油
    桶1個，並非被告所有，業據被告供承在卷，並有桃園縣政
    府警察局八德分局查訪紀錄表2紙在卷可稽（見偵查卷第138
    、139頁），及扣案之藍色運動長褲1條，乃被告日常衣著，
    尚非供被告本件犯罪所用之物，爰不另為沒收之宣告。
據上論斷，應依刑事訴訟法第369條第1項前段、第364條、第299
條第1項前段，刑法第271條第1項、第2項、第173條第1項、第55
條、第37條第1項、第38條第1項第2款，
本案經檢察官呂光華到庭執行職務。
中　　華　　民　　國　　96　　年　　12　　月　　31　　日
　　　　　　　　　刑事第九庭審判長法　官  劉景星
  　　　　　　　　　　　　　　　　法  官  周盈文
        　　　　　　　　　　　　　法  官  吳啟民
以上正本證明與原本無異。
如不服本判決，應於收受送達後十日內向本院提出上訴書狀，其
未敘述上訴之理由者並得於提起上訴後十日內向本院補提理由書
（均須按他造當事人之人數附繕本）。
                                  書記官  江采廷
中　　華　　民　　國　　97　　年　　1 　　月　　3 　　日
附表 （沒收物）
┌──┬────────┬───────────┐
│編號│品名            │數量                  │
├──┼────────┼───────────┤
│1   │藍色雨衣        │壹件                  │
├──┼────────┼───────────┤
│2   │打火機          │壹個                  │
├──┼────────┼───────────┤
│3   │白色膠盔        │壹頂                  │
├──┼────────┼───────────┤
│4   │黑色膠鞋        │壹雙                  │
└──┴────────┴───────────┘
附錄：本案論罪科刑法條全文
中華民國刑法第173 條（放火或失火燒燬現住建築物及交通工具
罪）
放火燒燬現供人使用之住宅或現有人所在之建築物、礦坑、火車
、電車或其他供水、陸、空公眾運輸之舟、車、航空機者，處無
期徒刑或7 年以上有期徒刑。
失火燒燬前項之物者，處 1 年以下有期徒刑、拘役或 5 百元以
下罰金。
第 1 項之未遂犯罰之。
預備犯第 1 項之罪者，處 1 年以下有期徒刑、拘役或 3 百元以
下罰金。
中華民國刑法第271條（普通殺人罪）
殺人者，處死刑、無期徒刑或 10 年以上有期徒刑。
前項之未遂犯罰之。
預備犯第 1 項之罪者，處 2 年以下有期徒刑。
